# 请教陈版，关于长期应收款的问题

提问人：墨墨 1990 时间：2021-12-17 16:06:23
请教陈版， 2019 年公司对外销售一批设备，款项分 3 年进行收回，之所以分 3 年收回是因为该客户为首次开拓、合同金额较大，为取得该客户的后续订单，首次合作同意客户进行分期，公司销售的设备是定制的，没有现销价格可以参考，按照毛利率看，与其他客户的毛利率相近，并无明显差异。
问题：
1 、这种分期的折现率应当如何确定？
2 、 2020 年因疫情影响，导致客户的项目暂停了一段时间，公司同意对 2019 年销售分期的款项再延期 1 年，那么在 20 年时对长期应收款是否应当重新折现？重新折现的差额如何处理？

回答人：chenyiwei
1 、折现率理论上是适用于该客户的增量借款利率，如果无法获得的，也可以使用本企业的债务资金成本率，即本企业的增量借款利率。
2 、这种情况属于债务重组（修改债务条件）。应根据《企业会计准则第 22 号——金融工具确认和计量》的规定判断能否终止确认原金融资产（修改后的剩余合同现金流量按原实际利率折现到修改后条件生效日，该折现值与原条款下金融资产的摊余成本相比，其变动比例是否大于10%）。如果不属于实质性修改的，则按《企业会计准则第 22 号——金融工具确认和计量（ 2017 年修订）》第四十二条规定处理。